【裁判字號】    90,台上,1815
【裁判日期】    900328
【裁判案由】    殺人未遂
【裁判全文】
最高法院刑事判決                                九十年度台上字第一八一五號
    上  訴  人  甲○○
右上訴人因殺人未遂案件，不服台灣高等法院台中分院中華民國八十九年十二月二十
六日第二審判決（八十九年度上訴字第一五四二號，起訴案號：台灣台中地方法院檢
察署八十八年度偵字第一五八九八號），提起上訴，本院判決如左：
    主  文
上訴駁回。
    理  由
按刑事訴訟法第三百七十七條規定，上訴於第三審法院，非以判決違背法令為理由，
不得為之。是提起第三審上訴，應以原判決違背法令為理由，係屬法定要件。如果上
訴理由狀並未依據卷內訴訟資料，具體指摘原判決不適用何種法則或如何適用不當，
或所指摘原判決違法情事，顯與法律規定得為第三審上訴理由之違法情形，不相適合
時，均應認其上訴為違背法律上之程式，予以駁回。本件原判決綜合調查證據之結果
，認上訴人甲○○共同連續犯有刑法第二百七十一條第二項第一項殺人未遂罪之事實
，因而撤銷第一審之科刑判決，改判仍論上訴人以上開罪名，並依刑法第二十六條前
段未遂犯得按既遂犯之刑減輕之規定，減輕其刑後，量處有期徒刑拾年，併諭知褫奪
公權伍年，已詳認定犯罪事實之依據及憑以認定之理由，並對上訴人否認殺人之辯
詞，如何不足採信，均已依據卷內資料予以指駁及說明，從形式上觀察，原判決並無
違背法令情形。按上訴人如何具殺人故意，原判決已於理由二詳述其調查審認之結果
，核屬事實審法院採證認事職權之適法行使，上訴意旨仍執陳詞，謂上訴人若有殺人
犯意，於十四樓時，僅告訴人沈宗憲一人在場，上訴人即可偕同阿財、阿宏動手，毋
須再至公共場所殺人，況沈宗憲曾說再砍下去會死人，阿財、阿宏即停手，足見無殺
人犯意，上訴人係為向沈宗憲道歉，事先不知阿財及阿宏持刀殺人，自無犯意聯絡。
又沈宗憲係僅交付金錢予上訴人，或係連同身分證、健保卡、汽車駕照一併交付，前
後供詞不符，原判決仍論處上訴人罪刑，顯有未當等語，係就原判決理由一、(一)至(三)
已詳為論斷與說明之事項，再事爭執，殊非適法之第三審上訴理由。又按事實之認定
及證據之取捨，乃屬事實審法院之職權。證人所為供述，何者為可採，事實審法院本
得參酌其他相關證據為自由之判斷，苟無違反經驗法則或論理法則，自難指為違法。
原判決依憑上訴人於一審及原審訊問時之陳述，被害人沈宗憲、蔡濟州及證人徐鐵球
、賴吳紅雲、巫曉菁及巫瑞婷於偵審時之供證（見原判決理由一(一)至(三)），現場圖及
錄影帶勘驗結果（見一審卷第六十二頁正面及六十三頁背面）、台中市澄清綜合醫院
及私立中山醫學院附設孫中山先生紀念醫院診斷證明書各壹紙、上訴人持刀搭乘電梯
之錄影帶翻拍照片柒幀，蔡濟州受傷照片貳張，及其他調查證據之結果，認定上訴人
確有本件犯行，摒棄不採上訴人及徐鐵球事後所為有利迴護之詞，經核其證據之取捨
及證明力之判斷於法均無不合。上訴意旨謂依據卷內錄影帶翻拍照片，可得知上訴人
係穿短袖Ｔ恤，自無藏刀之可能，蔡濟州於自訴書內亦供稱未見上訴人持刀，沈宗憲
僅受小傷，上訴人自無共同殺人之犯行云云，洵無理由。此外，上訴人徒憑己意，對
原審認事用法職權之適法行使及原判決理由已詳為論斷之事項，任意爭辯，顯與法定
上訴第三審之形式要件不符，其上訴違背法律上之程式，應予駁回。
據上論結，應依刑事訴訟法第三百九十五條前段，判決如主文。
中      華      民      國     九十     年      三      月    二十八    日
                              最高法院刑事第六庭
                                  審判長法官  謝  家  鶴
                                        法官  洪  文  章
                                        法官  花  滿  堂
                                        法官  陳  世  淙
                                        法官  洪  佳  濱
      右正本證明與原本無異
                                              書  記  官
中      華      民      國     九十     年      四      月     十二     日


司法院資訊處製作；財團法人民間司法改革基金會備份。
